臺灣臺南地方法院刑事判決　　　　　　 94年度簡上字第244號
上　訴　人　乙○○
即　被　告
選任辯護人　賴鴻鳴律師
　　　　　　黃俊達律師
　　　　　　莊信泰律師
右上訴人因妨害公務案件，不服本院九十四年度簡字第一三九五
號中華民國九十四年六月二十日第一審判決（聲請簡易判決處刑
案號：臺灣臺南地方法院檢察署九十四年度偵字第五六０二號）
，提起上訴，經本院管轄之第二審合議庭判決如下：
    主  文
上訴駁回。
    事  實
一、乙○○前於民國八十四年間因懲治盜匪條例、違反槍砲彈藥
    刀械管制條例、贓物及肅清煙毒條例等案件，經台灣高雄地
    方法院等分別判處有期徒刑十三年、七月、六月及三年一月
    確定，合併裁定應執行有期徒刑十五年四月，執行中於九十
    二年四月十日假釋，現仍在假釋期間。猶不知警惕，於民國
    九十四年四月二十七日下午二時三十五分許，在臺南縣佳里
    鎮○○○街一四三號C07室住處前，適臺南縣警察局少年警
    察隊員警王俊凱、周文騫及臺南縣警察局學甲分局員警等五
    人，至至該處持本院核發之搜索票準備對對乙○○及其住處
    實施搜索，發現乙○○正步出其住處，乃分別駕駛車牌號碼
    C8-9 032號、8R-4699號、TI-0600號偵防車自三方包圍，員
    警王俊凱、周文騫等人下車出示本院核發之搜索票，並持警
    用手槍、表明自身係員警身分，依法對乙○○執行搜索職務
    ，而喝令乙○○不得擅自離去，詎料，乙○○竟基於妨害公
    務之犯意，未遵令接受搜索，迅速進入其所用之車牌號碼
    ZT-840 6號自用小客車內，猛力加速倒車衝撞臺南縣警察局
    學甲分局所有之車牌號碼TI-0600號偵防車，致該輛偵防車
    之左前葉子板、左前車身及左前車燈凹損，妨害警察依法執
    行搜索職務。員警王俊凱見狀即持警用手槍朝乙○○駕駛之
    上開小客車輪胎、車窗射擊二槍制止，然乙○○仍駕駛上開
    小客車加速逃逸。嗣於同日晚間六時二十分許，經警循線在
    臺南市安平區○○○街五五一號1樓逮捕乙○○，並在乙○
    ○身上扣得第一級毒品海洛因一包（毛重三點六九公克）、
    第二級毒品安非他命一包（毛重十五點零八公克）、行動電
    話三支、SIM卡四片（涉違反毒品危害防制條例罪嫌部分，
    另由檢察官署偵結）。
二、案經臺南縣警察局移送臺灣臺南地方法院檢察署檢察官偵查
    起訴。
    理  由
一、本件被告乙○○經合法傳喚，無正當理由不到庭，爰依刑事
    訴訟法第四百五十五條之一第三項準用同法第三百七十一條
    規定不待其陳述，逕行判決。
二、經查，被告乙○○於偵查中對於上揭時地倒車衝撞偵防車之
    事實供承不諱，雖矢口否認有妨害公務之犯意，辯稱：當時
    其自信義一街一四三號走出來，看見有二台車都不是警車，
    走下來一名女子、二名男子，其中一名還拿槍叫其下車，他
    們未拿出證件及搜索票，其坐在車內有看見警察來敲其車窗
    及對其說話，但其並未聽見警察表明身份，其之前曾經遭仇
    家持槍搶劫，以為此次又是仇家來尋仇，才會馬上倒車衝撞
    偵防車離去，其並無妨害公務之犯意等情。
三、然查，（一）、被告上揭妨害公務之犯罪事實，業經證人即
    台南縣警察局之偵查員王俊凱於九十四年五月十一日下午在
    檢察官偵查時具結證稱：「當天埋伏到下午十四時三十五分
    ，發現乙○○從住所走出來，走到車子旁邊我們確認身份後
    ，就三台車直接開過去前後包夾，我、其他同仁四人都有高
    喊警察不要動，總共五人執行搜索，我們身上穿便服，當時
    我有拿出搜索票沒有同仁拿出職務證，因為被告有槍砲前科
    ，怕他拿槍，我同時一手拿槍、一手拿搜索票出來。」等語
    。核與證人即一同執行搜索職務之偵查小隊長周文騫於九十
    四年五月十八日在偵查中具結所稱：「我那部車子埋伏在他
    車子右後方二十八尺處，乙○○走出來我們就把車子開上前
    ，我從右前車門下車，郭忠與走到他車子左後門，另外二台
    車也都停車下車起喊警察不要動，那時有三四名同仁走向前
    ，我喊二、三次，當時他還在車子後面還聽得到，他還有回
    頭看我一眼。」等情相符。據此已足認被告當時是與執行職
    務之警察人員，在近距離相遇，而非在遠距，故證人所證有
    喊是警察並出示搜索票之後，被告即應對於證人周文騫等人
    ，係依法執行調查搜索犯罪之職務之警察之情有所知。參之
    在場證人邱明輝於警詢時亦證稱：「我有聽到警察喊不要動
    。」等情（警詢筆錄未據異議，依刑事訴訟法第一百五十九
    條第二項得為證據）。則被告於當時即應知道是警察執行職
    務。且本件執行職務之警察係循刑事訴訟法規定之程序向本
    院聲請搜索票，經核准簽發搜索票持往現場執行，係事前有
    充分準備之搜索行動，與警察一般之臨檢或逮捕現行犯之行
    動有別，執行此次職務之警察既己循程序聲請發搜索票，已
    足認其等有依程序調查犯罪之認識與決心，其等所證於執行
    搜索時有採取出示搜索票並表示是警察之搜索舉動，衡情自
    當信為真實，否則，即採取路檢或臨檢之行動即可，何須大
    費周章前來聲請核發搜索票。（二）、此外，並有本院法官
    核發之搜索票影本（已調原本核對勘驗相符）、偵防車維修
    發票暨估價單、偵防車維修收據暨估價單、電腦繪製現場圖
    、扣押物品目錄表、臺南縣警察局少年警察隊查獲涉嫌毒品
    危害防制條例毒品初步檢驗報告單各一份，暨扣案毒品照片
     二張、偵防車受損照片二張、查獲被告照片六張、現場照
    片五張附卷可資佐證。（三）、被告雖於偵查中辯稱係怕遭
    仇家搶劫或尋仇並委由辯護人舉出證人甲○○以證明知道被
    告擔心係仇家尋仇等情。但經傳喚證人甲○○到庭詰問結果
    ，僅證稱被告乙○○有於九十四年四月底打電話給他，說有
    人要抓他等情，對於是否是仇家要抓他或要搶劫等情，則毫
    無所知，此外，又查無被告有仇家尋仇之相關證據，其所辯
    顯係空言卸責之詞，不足採信。而本件執行職務之警察所持
    搜索票經本院當庭勘驗結果，背面有一個十字摺痕，其餘則
    屬平滑。而依此十字摺痕，與證人王俊凱所稱伊出示後，有
    將搜索票放進口袋之情節並無違背。亦可見王俊凱等人確有
    隨身帶搜索票以執行搜索。否則，即無須摺疊。綜上所述
    ，被告辯稱其無妨害公務之犯意，應係事後卸責之詞，不足
    採信。事證明確，被告犯行可以認定。
四、按刑法第一百三十八條所稱公務員職務上掌管之物品，凡該
    物品由公務員本於職務上之關係所掌管者，即屬之。故警用
    巡邏車係警員因執行警察職務所掌管，且係執行警察職務所
    必需，乃屬公務員職務上掌管之物品無疑（最高法院九十二
    年度台非字第五六號判決意旨參照）。核被告乙○○所為，
    係犯刑法第一百三十五條第一項妨害公務罪及同法第一百三
    十八條之損壞公務員職務上掌管之物品罪。又被告一行為而
    觸犯上開妨害公務罪及損壞公務員職務上掌管之物品罪，屬
    想像競合犯，應從一重之損壞公務員職務上掌管之物品罪處
    斷。爰審酌被告之前已有如附件犯罪事實欄所示之犯罪前科
    紀錄，現仍在假釋期間，素行不良，未能感念假釋之恩典，
    徹底悔悟。於假釋期間內又為持有毒品之犯行，已屬不該，
    為避免遭警查緝，竟駕車衝撞執勤警察人員駕乘之偵防車，
    以逃避追捕，圖脫罪責，目無法紀，且犯後未能坦承認錯，
    本應予重罰，但審酌被告上開違法舉動，幸未造成人員傷亡
    ，兼衡其犯罪動機、目的、所用手段、所生實害、及犯罪後
    態度等一切情狀，量處如主文所示之刑，並諭知易科罰金之
    折算標準。
五、原審以被告犯行明確，依刑事訴訟法第四百四十九條第一項
    前段、第四百五十四條第二項，刑法第一百三十五條第一項
    、第一百三十八條、第五十五條、第四十一條第一項前段，
    罰金罰鍰提高標準條例第一條前段、第二條，判處被告有期
    徒刑六月，並諭知易科罰金之折算標準。認事用法，核無不
    合，量刑亦屬妥適。被告上訴意旨以有證人甲○○可證伊差
    點被仇人押走等情及證人即警員王俊凱所證稱一手拿槍另一
    手拿搜索票出示，應不可能，勘驗搜索票之摺痕即可知等情
    ，指摘原判決不當，為無理由，應予駁回。
據上論斷，應依刑事訴訟法第四百五十五條之一第一項、第三項
、第三百七十一條、第三百六十八條，判決如主文。
本案經檢察官徐仕偉到庭執行職務。
中　　華　　民　　國　　94　　年　　11　　月　　15　　日
                  刑事第四庭  審判長法　官　宋明中
                                    法　官  吳坤芳
                                    法　官  朱中和
以上正本證明與原本無異。
本件不得上訴。
                                    書記官  陳著振
中　　華　　民　　國　　94　　年　　11　　月　　16　　日
